臺灣苗栗地方法院刑事判決
110年度侵訴字第18號
公  訴  人  臺灣苗栗地方檢察署檢察官
被      告  蘇祐明



指定辯護人  徐祐偉律師
上列被告因妨害性自主案件，經檢察官提起公訴 （109年度偵字
第3292號），本院判決如下：
    主  文
甲○○對未滿十四歲之男子犯強制猥褻罪，處有期徒刑參年肆月。
　　犯罪事實
一、甲○○於民國109年5月8日7時15分許，在苗栗縣苗栗市光復路
    與忠貞路口旁，向當日穿著學校制服、正騎著腳踏車上學之
    代號BH000-000000號（95年12月出生，真實姓名年籍詳卷，
    下稱A男）攀談，並以做問卷調查之名義，將A男帶往光復路
    旁小巷內。嗣甲○○與A男進入小巷後，甲○○遂要求A男掀開上
    衣供其拍攝，A男應甲○○之要求掀開上衣後，甲○○知A男就讀
    國中，主觀上已預見A男可能係未滿14歲之人，竟基於縱使
    對未滿14歲之男子為猥褻行為仍不違反其本意之不確定故意
    ，先要求A男解開褲子，再徒手撫摸A男之胸部及陰莖，以此
    違反A男意願之方式對A男為猥褻行為得逞。嗣A男以上課為
    由逃離現場，並於到校後告知其班導師，班導師隨即通報A
    男就讀學校後，報警循線查獲。
二、案經A男訴由苗栗縣警察局苗栗分局報告臺灣苗栗地方檢察
    署檢察官偵查起訴。
    理  由
一、程序及證據能力部分：
  ㈠按性侵害犯罪防治法所稱性侵害犯罪，係指觸犯刑法第221條
    至第227條、第228條、第229條、第332條第2項第2款、第33
    4條第2項第2款、第348條第2項第1款及其特別法之罪；又行
    政機關、司法機關及軍法機關所製作必須公示之文書，不得
    揭露被害人之姓名、出生年月日、住居所及其他足資識別被
    害人身分之資訊，性侵害犯罪防治法第2條第1項、第12條第
    2項分別定有明文。另性侵害犯罪防治法第12條所定其他足
    資識別被害人身分之資訊，包括被害人照片或影像、聲音、
    住址、親屬姓名或其關係、就讀學校與班級或工作場所等個
    人基本資料，性侵害犯罪防治法施行細則第6條亦有明文。
    本案被告甲○○所犯係屬性侵害犯罪防治法所稱之性侵害犯罪
    ，因本院所製作之本案判決係屬必須公示之文書，為避免被
    害人身分遭揭露，依上開規定，對於告訴人A男、老師之姓
    名、年籍、住居所、就讀學校等足資識別身分之資訊，均予
    以隱匿，合先敘明。
  ㈡被告以外之人於審判外之言詞或書面陳述，除法律有規定者
    外，不得作為證據，刑事訴訟法第159條第1項有明文規定。
    查證人即告訴人A男(下稱證人A男)於警詢所為之陳述，屬被
    告以外之人於審判外之言詞陳述，經被告及其辯護人於本院
    準備程序時主張不得作為證據（見本院卷98頁），且核無得
    例外有證據能力之情形，故證人A男於警詢所為之陳述，無
    證據能力。
  ㈢又被告以外之人於審判外之陳述，雖不符同法第159條之1至
    之4規定，而經當事人於審判程序同意作為證據，法院審酌
    該言詞陳述或書面陳述作成時之情況，認為適當者，亦得為
    證據；又當事人、代理人或辯護人於法院調查證據時，知有
    第159條第1項不得為證據之情形，而未於言詞辯論終結前聲
    明異議者，視為有前項之同意，同法第159條之5亦定有明文
    。經查，本案據以認定被告犯罪事實之證據，其中屬傳聞證
    據部分，因被告、辯護人及檢察官於本院言詞辯論終結前，
    均未對於證據能力聲明異議，依刑事訴訟法第159條之5規定
    ，視為同意上開證據具備證據能力，本院認亦無違法或不當
    之情況，是該傳聞證據均具備證據能力。
  ㈣關於非供述證據之物證，或以科學、機械之方式，對於當時
    狀況所為忠實且正確之記錄，性質上並非供述證據，均應無
    傳聞法則規定之適用；如該非供述證據非出於違法取得，並
    已依法踐行調查程序，即不能謂無證據能力（最高法院97年
    度台上字第1401號、97年度台上字第6153號、97年度台上字
    第3854號判決要旨參照）。本案判決以下引用之非供述證據
    ，固無刑事訴訟法第159條第1項規定傳聞法則之適用，然經
    本院於審理時依法踐行調查證據程式，與本案待證事實具有
    自然之關聯性，且無證據證明係公務員違法取得之物，依法
    自得作為證據。
二、實體方面：
　　訊據被告固坦承有於上開時間、地點，向證人A男攀談，並
    以做問卷調查之名義，將A男帶往光復路旁小巷內，並要求
    證人A男拉起上衣及拉下褲子等情，惟矢口否認有何妨害性
    自主犯行，辯稱：我是因為在學畫畫跟修圖，所以才會要求
    A男跟我去小巷內拍照，拍照過程中，我有要求A男拉起上衣
    及拉下褲子，在幫A男調整姿勢時有碰到A男的下腹部，又因
    為A男站不穩有碰到A男的胸部，但我沒有撫摸A男的胸部跟
    陰莖；我有問A男讀幾年級，A男跟我說他是國二生等語；辯
    護人則為被告辯護稱：被告身高174公分、體重68公斤，A男
    身高170公分、體重57公斤，若被告有對A男強制猥褻行為，
    依照其等體型及地點，A男大可直接離開或呼救；且A男學務
    主任證稱A男曾接受性平宣導，亦是網球隊一員，以其教育
    、智力及體力，絕對可以逃離現場；又A男班導師證述A男一
    開始陳述此事時，神情算是平和，是事後在校長室面對員警
    詢問時才比較緊張，但不足以證明A男對被告之行為感到緊
    張等語（見本院卷第221頁），經查:
　㈠被告有於上開時間、地點，向A男攀談，並以做問卷調查之名
    義，將A男帶往光復路旁小巷內，並要求A男拉起上衣及拉下
    褲子乙節，為被告所坦認在卷（見本院卷第99頁），核與證
    人A男於偵訊中證述之情節相符（見偵卷第47至49頁），並
    有監視器畫面翻拍照片3張附卷可稽（見偵卷第23至25頁）
    ，是此部分之事實，首堪認定。　
　㈡被告於上開時、地，以上開方式，對證人A男為強制猥褻行為
    等情，有以下證據足資認定，分敘如下：
　⒈證人A男於偵查中證稱：當天早上我騎腳踏車大約到苗商旁邊
    ，當時我在等紅綠燈，被告問我是不是運動員，有沒有腹肌
    ，問我要不要拍照，我沒有馬上拒絕，我就跟被告往苗商旁
    的小巷子，到小巷子內後，被告要求我把上衣拉上，然後說
    他是大學生，要做簡報，就帶我到小巷子更裡面的地方，被
    告叫我把衣服掀起來，摸我肚子，然後被告用手機拍照，拍
    完叫我把衣服再拉高一點，我就再拉高一點，被告就再拍幾
    張照片，接著，被告叫我把褲子解開，我就解開，被告就隔
    著內褲摸我下體，這時候我就往後退一步，我有拒絕被告，
    叫被告不要這樣，被告還問我要不要去更裡面的小巷，我就
    說我要上學，被告說好，之後我就離開；被告摸我肚子時，
    我有往後傾，我怕被告有帶兇器，不敢太違抗被告的意思，
    就跟著被告到更裡面的小巷子；被告一開始時有說要採訪我
    ，身高、體重是進小巷子後才問的；當時被告有幫我調整褲
    子，接著直接摸我下體，並持續1分半鐘，一手摸下體、一
    手摸胸部，過程中我有往後退，也有說不要，但是被告還是
    持續摸；被告在觸摸我下體時，還有叫我閉眼睛、身體放鬆
    等語（見偵卷第47至49頁）。綜觀證人A男於偵查中指證情
    節，其就遭被告於上述時、地，違背其意願，以前揭方式猥
    褻等情，堅指不移，且未見有何齟齬或矛盾之瑕疵，若非其
    親身經歷該等情事，應難為此詳盡之指證。況且衡諸常情，
    若無端遭人猥褻，依目前社會氛圍，恐仍屬不名譽之事，被
    害人大多選擇隱匿吞忍、顯少大肆張揚，且就大眾一般通念
    ，無端遭人猥褻乃屬非常態性之社會事實，在正常情況下，
    若無何具體跡證，鮮少有人會任意指控他人涉嫌妨害性自主
    犯罪，證人A男應無故意誇飾事件情節，設詞攀誣被告之必
    要。且證人A男於案發前僅為被告路上隨機選擇攀談對象，
    佐以被告自承在當天過程中，其與證人A男沒有發生不愉快
    的事，彼此間也無任何金錢糾紛或仇恨過節等語（見本院卷
    第217頁），若被告未對證人A男為上述侵害行為，證人A男
    當無無故編造情節誣攀被告之理由與動機，是證人A男前揭
    有關遭被告強制猥褻之指證當非虛罔。
　⒉另妨害性自主犯罪案件具有隱密性，通常僅有被告與被害人
    二人在場，或不免淪為各說各話之局面，是被害人之證言是
    否可信，審理事實之法院，仍應為其他證據之調查，以為取
    捨之依據，亦即，除被害人之指述外，尚需有補強證據以綜
    合判斷之。而被害人之供述證據，固需以補強證據證明其確
    與事實相符，然茲所謂之補強證據，並非以證明犯罪構成要
    件之全部事實為必要，倘其得以佐證供述所見所聞之犯罪非
    虛構，能予保障所供述事實之真實性，即已充分；又得據以
    佐證者，雖非直接可以推斷該被告之實行犯罪，但以此項證
    據與證人之指認供述綜合判斷，如足以認定犯罪事實者，仍
    不得謂其非補強證據（最高法院103年度台上字第805號判決
    意旨參照）。依此，本案尚有下列補強證據，足以證明證人
    A男前揭之證述為真：
　⑴證人即A男就讀學校之班導師徐○萱(下稱班導師)於本院審理
    具結時證稱：案發當時，我是A男的國中班導師，A男平時在
    學校是活潑開朗型的；109年5月8日早上，A男進到學校的時
    候，跟我說他今天早上在騎車來學校的途中發生了一件事情
    ，那時候我急著管秩序，就請他回座，A男就說不行，這件
    事情很重要，後來他就跟我說他在上學途中碰到有陌生男子
    摸他身體私密部位，還有摸給我看，就從腹部這樣往下摸，
    他有說他覺得不舒服；A男一開始是在教室講台上跟我講，
    那時他還沒有說是哪個部位，後來我再問得比較詳細，A男
    說他在騎腳踏車的路上，有陌生男子要問他填問卷，接下來
    就摸他的身體重要部位，他有表達這樣很不好，但那個男子
    還是繼續對他做這樣的行為；因為當時A男才國一，他其實
    蠻緊張的，我聽了之後就回報給學校；A男剛開始講這件事
    情時，我覺得有點像沒有碰過這樣的事情，然後他覺得很重
    要；後來我先去通知學校的學務主任，主任有去報警、找監
    視器，後來上午的時候，員警就在校長室對A男做筆錄，A男
    做筆錄時，我就坐在他旁邊聽他描述整個過程，當時A男就
    變得比較緊張，回答問題就比較簡短、拘謹，就是有緊張、
    擔心，害怕，神情比較凝重；基本上比較大一點點的事情，
    我問A男他都會坦承，我覺得他是一個蠻能承擔責任的孩子
    ，他蠻多話都會跟我說等語(見本院卷第185至199頁)。
　⑵證人即A男就讀學校之學務主任徐○輝(下稱學務主任)於本院
    審理具結時證稱：我會知道這件事是班導師告知我的，當天
    早上有同學跟老師陳述說有被害人疑似被不認識的陌生人帶
    到旁邊，有猥褻的狀況，我也問了當事人及其他同學，後來
    我去調附近的監視器，大概得知比較詳細的部分；我自己也
    是A男的科任老師，A男平時是很開朗的人；本案發生後我有
    問過他這件事，在去校長室做筆錄前，我有請A男到學務處
    來，當下只有我跟他而已，他有說類似要填問卷，但是他沒
    有講得非常詳細，他可能不敢講出來，有一點不好意思、羞
    恥的感覺；我有問A男說對方對你做了什麼，A男有跟我說被
    告剛開始說要填問卷，就帶他去旁邊，後來有摸他，被告先
    叫A男自己掀開衣服讓他看一下，看看A男腹部的肌肉，是先
    摸他的肚子，後來是下體，確實說明的字眼，因為有點久了
    ，但是大概表達出就是生殖器官，他有說摸了一下子；A男
    講述這事情時，我覺他可能在還震驚當中，他還沒有回到說
    我好像被傷害了，可能要過2、3天，才會有鬱悶之類的情緒
    出現；我是看到監視器以後才知道有點嚴重，因為是背對著
    ，但不是整個背都遮住，我有看到手的那些動作等語（見本
    院卷第200至212頁）。
　⑶依證人即班導師、學務主任證述關於證人A男於其等詢問事發
    過程之回答部分，雖其等未親自見聞被告於上述時、地，對
    證人A男為強制猥褻行為之情，然細譯其等前揭所證關於被
    告要求證人A男掀開上衣、觸摸部位等節，核與證人A男上開
    指稱遭被告強制猥褻過程之證述內容相符。又證人即班導師
    、學務主任所陳證人A男事後陳述過程中出現緊張、擔心、
    害怕、凝重、羞恥等反應，係其等陳述其等當時所目睹證人
    A男遭受侵害後心理狀態，自非傳聞證據而足為適格之補強
    證據甚明。準此，證人即班導師、學務主任所述證人A男遭
    被告侵害後所產生之心理狀態，核與被害人遭遇性侵害之受
    創心理反應亦屬相符，益徵證人A男前開證述，屬信而有徵
    。準此，證人A男就被害經過之陳述，並無瑕疵可指，且經
    調查尚與證人即班導師、學務主任證述內容（關於證人證述
    證人A男遭被告強制猥褻部分之陳述，均係聽聞自證人A男，
    此部分本質上仍屬與證人A男之證詞具有同一性之「累積證
    據」，依法不具作為證人A男陳述補強證據之適格，惟其等
    證述證人A男事發後行為表現、陪同處理經過、證人A男情緒
    反應、心理症狀等均為適格之補強證據）等補強證據相符，
    而足堪佐憑證人A男前揭於偵查時所陳各情並非憑空杜撰，
    被告確有於上揭時、地，對證人A男為強制猥褻行為之事實
    ，已堪認定。
　⑷再本案查獲經過，係證人A男告知其班導師此事，經班導師告
    知學務主任後，由學校通報並報警處理等節，已據證人即班
    導師、學務主任於本院審理時證述明確（見本院卷第190至1
    91、210至211頁），並有職務報告、性侵害犯罪事件通報表
    、教育部校園安全暨災害防救通報處理中心通報資料等件在
    卷可稽(見本院卷第145至153頁)。由本案查獲經過可知，證
    人A男於案發後雖曾告知其班導師被強制猥褻之事，但其亦
    僅向信任之人透露此事，則以證人A男並非主動報案等情觀
    之，已與一般事先杜撰情節，誣指他人犯罪之情形，迥然不
    同，由此益徵證人A男上揭遭被告強制猥褻之證述內容，堪
    予採信。
　⑸被告雖以前詞置辯，惟其針對有無要求證人A男拉下褲子、有
    無肢體接觸、接觸部位及為何接觸等節，先於警詢時陳稱：
    我有要求A男將褲子往下拉；我只有碰觸到A男的下腹部等語
    （見偵卷第11頁）、復於偵訊時改稱：我有握A男的手，但
    是沒有其他任何肢體接觸，掀衣服或調整褲子都是A男自己
    來等語（見偵卷第37頁）、再於本院第一次準備程序時又稱
    ：我沒有要求A男把褲子往下拉；肢體接觸部分，有因為A男
    站不穩，碰到他的胸部等語（見本院卷第54至55頁）、於本
    院第二次準備程序時則稱：當天是碰到A男的下腹部，其他
    部位沒有碰到，那時是要幫A男擺姿勢，才會碰到A男的下腹
    部等語（見本院卷第96至97頁）、又於本院審理程序時辯稱
    ：幫A男調整衣物時，有碰到A男的胸部，我想不起來我有沒
    有請A男拉下褲子；我不確定我有沒有碰到A男的下腹部，或
    許在調整衣物時，有不小心碰到等語（見本院卷第216至220
    頁）。則被告所辯，顯有前後供述歧異、避重就輕之情。況
    且，被告於偵訊時自陳：拍攝過程中，曾要求A男身體放鬆
    、閉眼睛等語（見偵卷第38頁），若被告僅係為學畫畫跟修
    圖而拍攝證人A男，焉有要求證人A男閉上眼睛之理，此與常
    情有違。又觀諸現場照片(置於偵卷密封袋)，可見證人A男
    係站立於汽車與牆邊圍籬之間，現場空間狹小、地處偏僻，
    若被告僅係為學畫畫跟修圖，其大可在路旁拍攝，何需將證
    人A男帶往遠離大馬路之小巷子內，此在在與一般常情未合
    ，是其所辯是否屬實，已堪置疑。
　⑹綜參前述諸情，足認證人A男指訴遭被告於上開時、地強制猥
    褻情節，並非子虛，堪值採信。
　⒊辯護人雖以前詞為被告置辯，惟查： 
　⑴妨害性自主犯罪之被害人，於遭侵害之過程反應不一而足，
    被害人與加害人間之關係如何、當時之情境（例如：被害人
    所面對之加害人體型、權利或對情境掌控優勢等）、被害人
    之個性、被害人對於被性侵害之感受及被他人知悉性侵害情
    事後之處境如何，均會影響被害人當下之反應，要非所有妨
    害性自主犯罪之被害人均會大聲喊叫、求援，自不能以此刻
    版印象認未於當下立即對外求援、呼救之被害人即非遭強制
    猥褻，而係自願、合意，且現實的環境常使被害人處於孤立
    無援之狀態，反抗或求救是否會使自己陷入更危險的境地，
    實無法預見。參酌證人A男於偵查時證述內容，其確於過程
    中有閃躲、表達拒絕之意，又輔以現場照片(置於偵卷密封
    袋)，可見證人A男係站立於汽車與牆邊圍籬之間，現場空間
    狹小，且證人A男當時為未成年人，與被告獨處在此狹小空
    間內，突然遭受被告猥褻，心裡當極為慌亂害怕，綜合主、
    客觀狀況，則證人A男在孤立無助之情境下，掙扎未果，未
    採取更激烈反抗行為或高聲喊叫求救，並非事理所無，自難
    逕以證人A男並未直接離開現場或呼救，據以推論被告並無
    對證人A男為強制猥褻之情事。
　⑵再辯護人固稱證人A男於其班導師初次詢問此事時，神情平和
    等語(見本院卷第221頁)，然據證人即班導師於本院審理時
    證稱：我跟A男就本案談過2次，第一次是在講台旁，第二次
    是在教室外面；他在講台旁說的時候，感覺有點想要掩飾他
    的慌張，想要用一種比較輕鬆的玩笑講過去；後來在教室外
    面問的比較詳細時，感覺A男其實蠻緊張的等語（見本院卷
    第186至187、196頁）。是證人A男於講台旁告知班導師此時
    ，僅是因教室內仍有其他同學在場，為免旁人察覺異常，而
    故做鎮定；又一般人遭遇重大事件時，其內心之感受是否立
    刻彰顯在外，常與本身個性、所在處所、身邊人員是否為其
    信任、依賴者有關，且遭遇性侵害之被害人在事發後短時間
    之情緒反應，或有害怕、難過者，亦有鎮定若無其事者，非
    可一概而論。故辯護人上開辯護意旨，實不可採。
　㈢被告對證人A男為強制猥褻行為時，可預見證人A男為未滿14
    歲之男子，而具有不確定故意：
　⒈刑法第227條對於未滿14歲之女子為性交，不以行為人明知被
    害人為未滿14歲為絕對必要，若其有與未滿14歲之人性交之
    不確定故意者，亦應成立上開罪名。而所謂「不確定故意」
    ，係指行為人雖不知被害人係未滿14歲，但其主觀上已預見
    被害人可能係未滿14歲，竟仍執意為之，而不違背其本意者
    而言（最高法院93年度台上字第3557號判決意旨參照）。
　⒉A男係95年12月出生，此有真實姓名與代號對照表1份在卷可
    查（置於偵卷密封袋），是被告於行為時，A男僅13餘歲，
    係未滿14歲之人。
　⒊證人A男於偵訊時證稱：被告有問我幾年級，當時我國一，有
    穿制服等語（見偵卷第48頁）。又被告於警詢時自承：我知
    道A男就讀國中一年級，他當時穿著制服等語（見偵卷第10
    頁）、於偵訊時陳稱：我大概知道國中生的年紀等語（見偵
    卷第37頁），可見被告知悉證人A男於案發時係就讀國中一
    年級，此核與證人A男上開證述情節相符，則此部分事實，
    可堪認定。至被告於本院準備程序改稱：我記得A男跟我說
    他是國二生等語（見本院卷第55頁），此部分所辯非但與證
    人A男證述不符，更與其先前所述相左，顯為空言卸責之詞
    ，不足採信。從而，應以證人A男證述及被告先前所述為可
    採。而依我國學制，以6足歲為國小入學年齡，在正常情況
    下經6年國小教育進入國中，在無早讀、晚讀或留級、休學
    等特殊情況下，原則上國中一年級在學學生之年齡尚未滿14
    歲。而被告係智識正常且大學畢業，受過一定程度教育之人
    ，對於上情自不能諉為不知，其既已知悉證人A男為國一學
    生，顯已預見證人A男極有可能係未滿14歲之男子，其對證
    人A男為未滿14歲之男子之情，主觀上有不確定故意，堪可
    認定。至被告此部分犯行，公訴意旨雖認被告「明知」證人
    A男係未滿14歲之男子，惟被告與證人A男當日係初次見面，
    相識時間極短，是否可能因此得知證人A男之生日或實際年
    齡，尚有疑問，卷內亦無其他事證可佐，是本院僅可認定被
    告知悉證人A男係就讀國中一年級，其對此有不確定之故意
    ，並更正此部分犯罪事實，附此敘明。
　㈣綜上所述，被告所辯各節，要屬飾卸諉責之詞，顯不足採。
    本案事證明確，被告上開犯行已堪認定，應予依法論科。　
三、論罪科刑：　　
　㈠刑法上所謂「猥褻」，係指性交以外，足以興奮或滿足性慾
    之一切色情行為，亦即在客觀上足以刺激或滿足性慾，引起
    普通一般人之羞恥或厭惡，侵害性的道德感情，主觀上足以
    滿足自己色慾之行為而言。查被告有於上開時、地，先要求
    證人A男解開褲子，再徒手撫摸證人A男之胸部及陰莖等情，
    經認定如前，其行為客觀上足以令人產生衝動興奮而引起性
    慾，主觀上亦足以滿足自己色慾，並足以引起普通一般人之
    羞恥或厭惡，足徵被告前述舉動確屬猥褻行為無訛。而證人
    A男為95年12月生，於本案行為時係未滿14歲之男子，被告
    以成年人之優勢實質支配證人A男意志與行為，違反證人A男
    意願對證人A男為猥褻行為。故核被告所為，係犯刑法第224
    條之強制猥褻罪，而有同法第222條第1項第2款之情形，應
    依同法第224條之1之加重強制猥褻罪論處。
　㈡又兒童及少年福利與權益保障法第112條第1項規定：「成年
    人教唆、幫助或利用兒童及少年犯罪或與之共同實施犯罪或
    故意對其犯罪者，加重其刑至2分之1。但各該罪就被害人係
    兒童及少年已定有特別處罰規定者，不在此限」，是本案被
    告所犯刑法第224條之1之罪，係就被害人為未滿14歲之人所
    設之特別處罰規定，自無庸依兒童及少年福利與權益保障法
    第112條第1項前段規定予以加重其刑，附此敘明。
　㈢爰審酌被告為一逞性慾，以違反證人A男意願之方式而對其為
    猥褻之行為，致證人A男在人格發育成長之重要階段，飽受
    身心創傷，造成一輩子難以抹滅之陰影，嚴重妨礙證人A男
    之身心發展，損及日後其對於兩性關係及家庭觀念之認知，
    兼衡被告犯罪之動機、目的，固均非良善，又被告犯後否認
    犯行，然已與證人A男達成調解並給付調解金，有苗栗縣苗
    栗市調解委員會調解書1份存卷可參(見本院卷第27頁)，且
    被告對證人A男為強制猥褻行為之時，雖係違反意願，然究
    未以暴力、恐嚇之手段相向，要與一般暴力手段犯妨害性自
    主案件行為者之惡性程度尚屬有別，再參酌被告下手猥褻證
    人A男身體部位之手段、於審理時自陳之智識程度、家庭生
    活經濟狀況（見本院卷第222頁）、A男之母親表示希望從輕
    量刑，並輔助被告就醫治療之刑度意見（見本院卷第29頁）
    等一切情狀，量處如主文所示之刑，以期相當。
據上論斷，應依刑事訴訟法第299條第1項前段，刑法第224條之1
、第222條第1項第2款，判決如主文。
本案經檢察官陳昭銘提起公訴，檢察官簡泰宇、彭郁清到庭執行
職務。　
中　　華　　民　　國　　111 　年　　5 　　月　　17　　日
                  刑事第三庭  審判長法  官  魏宏安
　　　　　　　　　                  法  官  朱俊瑋
　　　　　　　　　                  法　官　許文棋
以上正本證明與原本無異。
如不服本判決應於收受判決後20日內向本院提出上訴書狀，並應
應敘述具體理由。其未敘述上訴理由者，應於上訴期間屆滿後20
日內向本院補提理由書(均須按他造當事人之人數附繕本)「切勿
逕送上級法院」。告訴人或被害人如對本判決不服者，應具備理
由請求檢察官上訴，其上訴期間之計算係以檢察官收受判決正本
之日期為準。
        　　                      　書記官  陳彥宏　　　
中　　華　　民　　國　　111 　年　　5 　　月　　17　　日
附錄論罪科刑之法條全文：
中華民國刑法第222條
犯前條之罪而有下列情形之一者，處 7 年以上有期徒刑：
一、二人以上共同犯之者。
二、對未滿十四歲之男女犯之者。
三、對精神、身體障礙或其他心智缺陷之人犯之者。
四、以藥劑犯之者。
五、對被害人施以凌虐者。
六、利用駕駛供公眾或不特定人運輸之交通工具之機會犯之者。
七、侵入住宅或有人居住之建築物、船艦或隱匿其內犯之者。
八、攜帶兇器犯之者。
前項之未遂犯罰之。
中華民國刑法第224條之1
犯前條之罪而有第 222 條第 1 項各款情形之一者，處 3 年以
上 10 年以下有期徒刑。